臺北高等行政法院裁定
111年度交上字第220號
上  訴  人  廖國貴                                      

被 上訴 人  桃園市政府交通事件裁決處

代  表  人  張丞邦（處長）
上列當事人間交通裁決事件，上訴人對於中華民國111年5月31日
臺灣桃園地方法院110年度交字第463號行政訴訟判決，提起上訴
，本院裁定如下：
　　主  文
上訴駁回。
上訴審訴訟費用新臺幣柒佰伍拾元由上訴人負擔。
　　理  由
一、按對於交通裁決事件之判決提起上訴，非以其違背法令為理
    由，不得為之，且應於上訴理由中表明原判決所違背之法令
    及其具體內容之事由，或表明依訴訟資料可認為原判決有違
    背法令之具體事實之事由，行政訴訟法第237條之9第2項準
    用第235條第2項及第236條之1規定甚明。是對於地方法院交
    通裁決事件之判決上訴，非以其違背法令，且於上訴理由中
    表明上開事由之一者，即屬不應准許，自應認為不合法而駁
    回之。又依同法第237條之9第2項準用第236條之2第3項、第
    243條第1項規定，判決不適用法規或適用不當者，為違背法
    令；而判決有第243條第2項所列各款情形之一者，為當然違
    背法令。是當事人對於地方法院交通裁決事件之判決上訴，
    如依行政訴訟法第237條之9第2項準用第236條之2第3項、第
    243條第1項規定，以判決有不適用法規或適用不當為理由時
    ，其上訴狀或理由書應表明原判決所違背之法令及其具體內
    容；若係成文法以外之法則，應揭示該法則之旨趣，倘為司
    法院解釋，則為揭示該解釋之字號或其內容。如以行政訴訟
    法第237條之9第2項準用第236條之2第3項、第243條第2項所
    列各款情形為理由時，其上訴狀或理由書，應揭示合於該條
    項各款之事實。上訴狀或理由書如未依此項方法表明者，即
    難認為已對交通裁決事件之判決之違背法令有具體之指摘，
    其上訴自難認為合法。
二、緣上訴人於民國109年6月27日22時33分許，駕駛車牌號碼00
    00－00號自用小客車，行經桃園市○○區○○路000號前時肇事，
    而為桃園市政府警察局中壢分局警員認上訴人有「吐氣酒精
    濃度達0.55MG/L以上（濃度0.59MG/L）（酒後駕車）」之違
    規，遂當場舉發並填製掌電字第D49A70459號之舉發違反道
    路交通管理事件通知單，上訴人原應受吊扣駕駛執照24個月
    之處分，惟經被上訴人依道路交通管理處罰條例第68條第2
    項前段規定，記上訴人違規點數5點，給予上訴人暫緩吊扣
    駕駛執照之機會。詎上訴人復於109年11月19日4時18分許，
    駕駛車牌號碼000－00號營業大貨車，行經國道三號高速公路
    北向46.9公里處時，為內政部警政署國道公路警察局第六公
    路警察大隊（下稱舉發機關）員警認上訴人有「行駛高速公
    路輪胎胎紋深度不符規定（左後側內輪胎）」之違規，遂當
    場舉發並填製掌電字ZTVA80709號之舉發違反道路交通管理
    事件通知單，記載應到案日期109年12月19日前，並移送被
    上訴人處理。嗣上訴人於110年7月5日到案陳述不服舉發，
    經被上訴人函請舉發機關協助查明事實後，因上訴人前有「
    汽機車駕駛人酒精濃度超過規定標準、駕駛非其駕駛執照種
    類之車輛，違規應受吊扣駕駛執照處分」之違規行為，而認
    上訴人確有「行駛高速公路輪胎胎紋深度不符規定。」及「
    依條例第68條第2項規定記違規點數5點復於1年內點數達6點
    或違規應受吊扣駕照處分（35條）」等違規，即於110年5月
    21日填製桃交裁罰字第58－ZTVA80709號裁決書，依道路交通
    管理處罰條例第33條第1項第17款、第68條第2項及違反道路
    交通管理事件統一裁罰基準及處理細則等規定，裁處上訴人
    罰鍰新臺幣（下同）6,000元、記違規點數1點，並吊扣駕駛
    執照24個月及處罰主文二之易處處分。上訴人不服，提起行
    政訴訟。嗣被上訴人因上開110年5月21日桃交裁罰字第58－Z
    TVA80709號裁決書之處罰主文二尚未生易處處分效力，爰於
    110年10月26日刪除處罰主文二之易處處分，另掣開桃交裁
    罰字第58－ZTVA80709號裁決書，裁處上訴人「罰鍰6,000元
    、記違規點數1點，並吊扣駕駛執照24個月」，並另行送達
    上訴人。嗣經臺灣桃園地方法院以110年度交字第463號行政
    訴訟判決駁回（下稱原判決），上訴人仍不服，遂提起本件
    上訴。
三、本件上訴人對於原判決提起上訴，上訴意旨略以：罰單過期
    就無法申請違規移轉駕駛人，當時是訴外人彭建壇委託上訴
    人幫他送貨，車輛也是他所有，記點這部分可否移轉給他等
    語。核其上訴理由，並非表明原判決所違背之法令及其具體
    內容，或依訴訟資料可認為原判決有何違背法令之具體事實
    之事由，依前開規定及說明，應認其上訴為不合法，應予駁
    回。
四、據上論結，本件上訴為不合法。依行政訴訟法第237條之9第
    2項、第236條之2第3項、第249條第1項前段、第237條之8第
    1項、第104條、民事訴訟法第95條、第78條，裁定如主文。
中　　華　　民　　國　　111 　年　　8 　　月　　17  　日
                    臺北高等行政法院第六庭
                              審判長法  官　陳心弘
                                    法  官　郭銘禮
                                    法  官　林淑婷 
上為正本係照原本作成。
不得抗告。
中　　華　　民　　國　　111 　年　　8 　　月　　17　　日
                                    書記官  方偉皓